【裁判字號】    91,訴,690
【裁判日期】    920225
【裁判案由】    違反槍砲彈藥刀械管制條例等
【裁判全文】
臺灣士林地方法院刑事判決                          九十一年度訴字第六九號
    公  訴  人  臺灣士林地方法院檢察署檢察官
    被      告  甲○○  男  二.
    指定辯護人  本院公設辯護人林龍輝
右列被告因違反槍砲彈藥刀械管制條例等案件，經檢察官提起公訴（九十一年度偵字
第八六八八號），本院判決如左：
    主  文
甲○○未經許可，寄藏手槍，處有期徒刑伍年貳月，併科罰金新台幣拾伍萬元，罰金
如易服勞役以銀元參佰元即新臺幣玖佰元折算壹日，扣案之義大利ＢＥＲＥＴＴＡ廠
製九二ＦＳ型口徑九釐米制式半自動手槍壹把（槍枝管制編號0000000000
號）、及口徑九釐米半自動手槍子彈拾壹顆均沒收；又以加害生命、身體之事，恐嚇
他人致生危害於安全，處有期徒刑貳月；應執行有期徒刑伍年貳月，併科罰金新台幣
拾伍萬元，罰金如易服勞役以銀元參佰元即新臺幣玖佰元折算壹日，扣案之義大利Ｂ
ＥＲＥＴＴＡ廠製九二ＦＳ型口徑九釐米制式半自動手槍壹把（槍枝管制編號000
0000000）、口徑九釐米半自動手槍子彈拾壹顆均沒收。
    事  實
一、甲○○明知具有殺傷力之各式槍砲及其所使用之子彈，係屬槍砲彈藥刀械管制條
    例第四條第一項第一款、第二款之槍砲、彈藥，非經主管機關許可不得持有、寄
    藏，竟基於寄藏之犯意，於民國八十八年間某日，在台北縣淡水鎮台北縣警察局
    淡水分局竹圍派出所之「金世界」酒店內，收受自稱「潘國泰」之不詳年籍男子
    所寄託而交付之具有殺傷力之義大利ＢＥＲＥＴＴＡ廠製九二ＦＳ型口徑九釐米
    制式半自動手槍一把（槍枝管制編號0000000000號）、及具有殺傷力
    制式口徑九釐米半自動手槍用子彈十九顆，即未經許可，藏放於台北縣三芝鄉後
    厝村土地公坑五六之一號附五七（四樓）住處。甲○○於翌日赴前開酒店，發現
    「潘國泰」於前一日酒後死亡於包廂內，無從返還該等槍彈，即繼續寄藏之，並
    於其住處後側曾試射其中二顆而滅失。嗣於九十一年八月十一或十二日基於同一
    寄藏之犯意而攜帶前開槍、彈，放置於其所有之車號Ｕ七－五九三九號自小客車
    行李廂內。九十一年八月十二日晚間九時三十分時許，甲○○於桃園縣中壢市某
    處撥打行動電話予其女友乙○○，於電話中要求與乙○○碰面，乙○○不從，二
    人發生口角，甲○○乃要求欲往台北縣淡水鎮找乙○○，且臨時起意，於電話中
    以「妳不出來，妳家人會有危險，妳不為自己想，也要為家人想」等語恫嚇乙○
    ○，致乙○○心生畏懼而報警，經警於九十一年八月十三日凌晨二時許，在台北
    縣淡水鎮○○街○段十三號前查獲甲○○，當場自甲○○所駕駛之小客車內起獲
    其寄藏之前開制式手槍乙把、子彈十七顆（其中六顆嗣後經鑑驗試射已滅失）等
    物。
二、案經台北縣政府警察局淡水分局移送臺灣士林地方法院檢察署檢察官查起訴。
    理  由
一、右揭犯罪事實，業據被告甲○○迭於偵查、及本院審理中供承不諱，並經被害人
    乙○○於警訊及本院審理時指證綦詳（見九十一年八月十三日警訊筆錄及本院九
    十二年二月十一日審判筆錄），違反槍砲彈藥刀械管制條例部分，且有制式手槍
    乙把、子彈十七發扣案可資佐證，扣案槍、彈經送內政部警政署刑事警察局鑑定
    結果，認手槍（槍枝管制編號0000000000）係義大利ＢＥＲＥＴＴＡ
    廠製九二ＦＳ型口徑九釐米制式半自動手槍，槍號因磨滅過深無法顯現，槍枝機
    械性能良好，又子彈十七顆均係口徑九釐米半自動手槍子彈，以上槍、彈認均具
    殺傷力，有該局九十一年八月二十一日刑鑑字第○九一○二一九五四一號槍彈鑑
    定書乙份在卷可証。恐嚇部分，並查告訴人係一女子，被告則為年輕力壯之男性
    ，且知悉告訴人全家之住所，被告於與告訴人交往中復曾展示上開槍、彈予告訴
    人，此據告訴人於偵查及本院審理時陳明，而被告恐嚇之言詞係「妳不出來，妳
    家人會有危險，妳不為自己想，也要為家人想」等語，參以告訴人有同居之家屬
    ，被告前開恐嚇言詞，不僅致告訴人心生畏怖，並足生危害於安全無疑。綜上所
    述，本件罪證明確，被告犯行已堪認定。
二、按寄藏與持有，均係將物置於自己實力支配之下，僅寄藏必先有他人之持有行為
    ，而後始為之受寄代藏而已，故寄藏之受人委託代為保管，其保管之本身，亦屬
    持有，是槍砲彈藥刀械管制條例第七條第四項、第十二條第四項雖將「持有」與
    「寄藏」為分別之處罰規定，則單純之「持有」，固不包括「寄藏」，但「寄藏
    」之受人委託代為保管，其保管之本身所為之「持有」，既係「寄藏」之當然結
    果，法律上自宜僅就「寄藏」行為為包括之評價，不應另就「持有」予以論罪。
    申言之，槍砲彈藥刀械管制條例上規定之「持有」與「寄藏」二種行為，固均為
    將物品置於自己實力支配之下。然前者乃指為自己管領之目的，將物品移入自己
    實力支配之下；後者則係以為他人管領之目的，將物品移入自己實力支配之下之
    意，其態樣、要件並不儘相同，最高法院七十四年度臺上字第三四００號判例及
    八十二年度臺上字第一二九三號判決可資參酌。核被告未經主管機關許可，即受
    友人「潘國泰」之託，同意為之受寄代藏前揭制式手槍一支、子彈十九顆，所為
    係違反槍砲彈藥刀械管制條例第七條第四項未經許可寄藏手槍罪、同條例第十二
    條第四項未經許可寄藏子彈罪。被告持有槍枝、子彈之行為，為寄藏行為之當然
    結果，揆諸首開說明，均不另論罪。又被告自八十八間某日受寄藏起迄九十一年
    八月十三日凌晨二時許被查獲止之槍枝、子彈行為，為一個繼續犯性質之單純一
    罪。至被告同時寄藏子彈十九顆，因該等子彈均屬槍砲彈藥刀械管制條例第十二
    條第四項規定所禁止寄藏之子彈，侵害該規定保護之單一社會法益，僅犯單一之
    未經許可寄藏子彈罪，是公訴人就被告寄藏子彈部分僅起訴十七顆，其餘二顆之
    寄藏行為因屬同一案件，自得併予審理。被告以一寄藏行為而同時寄藏上開手槍
    及子彈，係一行為同時觸犯數罪名，為想像競合犯，應依刑法第五十五條之規定
    ，從一重之未經許可寄藏手槍罪處斷。被告恐嚇乙○○部分，係犯刑法第三百零
    五條之恐嚇罪。再被告所犯非法寄藏槍、彈之罪與所犯恐嚇罪，犯意各別，行為
    亦殊，應分論併罰。爰審酌被告之素行、動機、寄藏前開制式槍、彈，對於他人
    生命、身體安全構成嚴重威脅，危害社會治安甚鉅、及與告訴人之關係，暨被告
    犯後態度佳，尚有悔意，並於恐嚇被告後取得告訴人之宥恕等一切情狀，量處如
    主文所示之刑，並就罰金部分諭知易服勞役之折算標準，及就所宣告之數有期徒
    刑定應執行刑，以示懲儆。
三、扣案具有殺傷力之前開手槍及子彈，其中除子彈六顆已因採樣鑑驗試射而滅失，
    無從為沒收之諭知外，其餘扣案槍、彈均為違禁物，依刑法第三十八條第一項第
    一款之規定，均依法宣告沒收。
據上論斷，應依刑事訴訟法第二百九十九條第一項前段、槍砲彈藥刀械管制條例第七
條第四項、第十二條第四項，刑法第十一條前段、第三百零五條、第五十五條、第四
十二條二項、第五十一條第五款、第三十八條第一項第一款，罰金罰鍰提高標準條例
第一條前段、第二條，現行法規所定貨幣單位折算新台幣條例第二條，判決如主文。
本案經檢察官楊秀枝到庭執行職務
中      華      民      國      九十二      年      二      月  二十五  日
                                    臺灣士林地方法院刑事第四庭
                                        法  官  趙  文  卿
右正本證明與原本無異。
如不服本判決，應於判決送達後十日內，向本院提出上訴狀。
                                        書記官  趙  彩  彤
中      華      民      國      九十二      年      三      月    四    日
槍砲彈藥刀械管制條例第七條第三項：
  意圖供自己或他人犯罪之用，而犯前二項之罪者，處死刑或無期徒刑；處徒刑者，
  併科新台幣五千萬元以下罰金。
槍砲彈藥刀械管制條例第十二條第四項：
  未經許可，持有、寄藏或意圖販賣而陳列子彈者，處五年以下有期徒刑，併科新臺
  幣三百萬元以下罰金。
中華民國刑法第三百零五條
  以加害生命、身體、自由、名譽、財產之事，恐嚇他人致生危害於安全者，處二年
  以下有期徒刑、拘役或三百元以下罰金。


司法院資訊處製作；財團法人民間司法改革基金會備份。
